臺灣嘉義地方法院刑事判決　　　　　　 96年度簡上字第181號
上　訴　人
即　被　告　丙○○
選任辯護人　謝耿銘　律師
　　　　　　林德昇　律師
上列上訴人因贓物案件，不服本院中華民國96年5月31日朴子簡
易庭96年度朴簡字第203號第一審刑事簡易判決（檢察官聲請簡
易判決處刑書案號：臺灣嘉義地方法院檢察署95年度偵字第8625
號），提起上訴，本院判決如下：
    主  文
原判決撤銷。
丙○○犯故買贓物罪，處有期徒刑參月，如易科罰金，以新臺幣
壹仟元折算壹日，減為有期徒刑壹月又拾伍日，如易科罰金，以
新臺幣壹仟元折算壹日。
扣案之估價單帳冊壹本沒收。
    事  實
一、丙○○係設在嘉義縣太保市太保里9號元億商行資源回收場
    之實際負責人，明知近來銅價高漲，臺灣電力股份有限公司
    管領之電纜線常為歹人覬覦，屢屢失竊，資源回收業者因係
    此種贓物銷贓管道，警察機關業已要求核實登記出賣人資料
    及數量，民國95年7月6日至8月19日間某日，有不詳姓名年
    籍且不願出示證件以供登記之成年人，前來元億商行資源回
    收場兜售裸硬銅線約100公斤（聲請簡易判決處刑書誤載為
    700公斤），丙○○明知來人不願留下身分資料以供警察機
    關稽查，該批銅線來歷不明，應為臺灣電力股份有限公司遭
    竊之贓物，卻仍於不違反其本意之下，以每公斤新臺幣（下
    同）180元之價格，予以買受。嗣於95年9月23日下午1時許
    ，甲○○前來元億商行資源回收場購買該批銅線，丙○○即
    以每公斤240元，總價2萬餘元之價格賣出。嗣於95年9月24
    日，警方在嘉義市○○路1107附2號查獲甲○○持有上批贓
    物，循線追查，再於95年10月13日上午9時30分許，至元億
    商行資源回收場搜索查獲丙○○，並扣得其所有供犯罪所用
    之估價單帳冊1本。
二、案經嘉義縣警察局移請臺灣嘉義地方法院檢察署檢察官偵查
    聲請簡易判決處刑。
    理  由
一、按被告以外之人於審判外之言詞或書面陳述，除法律有規定
    者外，不得作為證據。被告以外之人於偵查中向檢察官所為
    之陳述，除顯有不可信之情況者外，得為證據。被告以外之
    人於審判外之陳述，雖不符前四條之規定，而經當事人於審
    判程序同意作為證據，法院審酌該言詞陳述或書面陳述作成
    時之情況，認為適當者，亦得為證據。當事人、代理人或辯
    護人於法院調查證據時，知有第159條第1項不得為證據之情
    形，而未於言詞辯論終結前聲明異議者，視為有前項之同意
    ，刑事訴訟法第159條第1項、第159條之1第2項、第159條之
    5分別定有明文。查證人甲○○、己○○、戊○○、丁○○
    於警詢之供述供述證據，經本院於審理時提示被告及其辯護
    人均表示無意見，迄於言詞辯論終結前亦未聲明異議，可認
    為同意作為證據，本院審酌該供述證據之取得過程並無瑕疵
    ，與本案待證事實間復具有相當之關聯性，以之為本案證據
    尚無不當，自得採為證據，先予敘明。又證人甲○○於偵訊
    之證詞，被告及其辯護人均未具體指出證人之證詞有何顯有
    不可信之情況，從而本院認證人於偵查中之證述，有證據能
    力，合先敘明。
二、經查：
  (1)、上訴人丙○○對於設在嘉義縣太保市太保里9號元億商行
      資源回收場係其父開設，該回收場除上訴人外並無其他員
      工，一切業務均由上訴人負責，並知近來銅價高漲，臺灣
      電力股份有限公司管領之電纜線常為歹人覬覦，屢屢失竊
      ，資源回收業者因係此種贓物銷贓管道，已經警察機關要
      求核實登記出賣人資料及數量等情，業據上訴人供承甚詳
      。
  (2)、證人甲○○證稱：裸硬銅線部分，係95年9月23日下午1時
      許，在嘉朴公路三福食品公司附近元億商行資源回收場向
      丙○○購買100公斤左右，每公斤240元，總共買約2萬元
      （見警卷第12頁筆錄）；最後一次向丙○○買2萬多元（
      見偵查卷第14頁筆錄），於本院審理中證稱向丙○○購買
      之裸硬銅線2、3萬元，裸硬銅線與青銅、馬達線不一樣，
      裸硬銅線1公斤180至240元左右，向丙○○以每公斤240
      元購買，計購買約3萬元上下，約100多公斤（見本院96年
      8 月10日筆錄第17頁筆錄），足見證人甲○○確有於95年
      9 月23日下午1時許向上訴人購買2、3萬元，重量約100公
      斤之裸硬銅線無疑。
  (3)、證人己○○於警詢中之指認、證述查扣之裸硬銅線係其公
      司所失竊（見警卷第16頁筆錄），又於本院審理中證稱臺
      灣電力股份有限公司的電線大部分是ＰＶＣ風雨線，外皮
      是ＰＶＣ，裡面是銅線，它屬於硬銅線，與一般軟銅線不
      同，分別係8、22、60、100、125ＭＭ平方裸銅線，查扣
      之硬銅線，一般民間沒有使用，經認領700多公斤，其餘
      非臺灣電力股份有限公司失竊之部分已由甲○○領回等語
      （見本院96年8月10日第17頁筆錄），此外並有贓物認領
      保管單、扣押物品領回保管單、搜索票、搜索扣押筆錄、
      扣押物品目錄表及扣押物品收據各1份等在卷可按，足見
      證人甲○○被搜索扣押之物品中，確有742公斤係臺灣電
      力股份有限公司失竊之裸硬銅線甚明。
  (4)、又據戊○○證稱係95年8月19日販賣1次電線給丙○○，電
      線長度約10餘公分左右，一段段的，1公斤160元，丙○○
      有登記身分資料。丁○○證稱因為從事消防的工作，電線
      是工地用剩下的，販賣的電線每段約10幾公分，那是我們
      拉線之後剩下來的，規格是1.6ＭＭ平方。販賣時有讓丙○○登記身分資料。參之查扣之臺灣電力股份有限公司失
      竊之裸硬銅線規格分別係8、22、60、100、125ＭＭ平方
      ，且長度均相當長，亦有照片在卷可稽（見警卷第29、30
      頁照片），顯見證人戊○○、丁○○兄弟所販賣者，並非
      臺灣電力股份有限公司失竊之裸硬銅線，換言之，於證人
      甲○○處查扣上訴人販賣之電線，並非戊○○、丁○○兄
      弟所販賣甚明。
  (5)、另乙○○雖證稱95年有去上訴人回收場工作1個月，96年
      有去做幾個月，無法確定從幾月開始做，沒有固定去工作
      ，人身體不舒服就沒有去，大約3、4天去1次，係幫忙將
      物品分類或掃地，並未見過丙○○收購台電之電線或客人
      去買東西，亦未見過甲○○等語（見本院95年7月27日審
      理筆錄），證人既非每日上班，亦未參予收購之業務，尚
      難遽以為上訴人未收購或販賣臺灣電力股份有限公司失竊
      之電纜線予證人甲○○之有利證據。
  (6)、又查扣之估價單帳冊，記載銅之販賣人身分證字號、數量
      ，僅戊○○、丁○○二人二筆，亦有勘驗筆錄1份、估價
      單帳冊1本等可證。
  (7)、綜上所述，證人甲○○確有於95年9月23日下午1時許向上
      訴人購買2、3萬元，重量約100公斤之裸硬銅線無疑，而
      上訴人復無法提出該批裸硬銅線係向何人收購，且上訴人
      明知前來販賣裸硬銅線之人不願留下身分資料以供警察機
      關稽查，衡情應知該批銅線來歷不明，應為臺灣電力股份
      有限公司遭竊之贓物無疑，竟仍以每公斤180元之價格，
      予以買受，其有故買贓物之不確定故意甚明。
三、核被告丙○○之所為，係犯刑法第349條第2項之故買贓物罪
    ，原審以被告之犯行，事證明確，予以論罪科刑，固非無見
    。惟查，原判決宣判後，中華民國96年罪犯減刑條例業經立
    法院於96年6月15日三讀通過，並經總統公布，自96年7月16
    日施行，該條例第2條第1項明定：犯罪在96年4月24日以前
    者，除本條例另有規定外，依下列規定減刑：一、死刑減為
    無期徒刑。二、無期徒刑減為有期徒刑二十年。三、有期徒
    刑、拘役或罰金，減其刑期或金額二分之一。而被告上開犯
    行之犯罪時間在96年4月24日以前，復無該條例所規定不得
    減刑之例外情形，自合於上開條例第2條第1項第3款之規定
    ，應依法減其宣告刑2分之1，原審未及引用該條例之規定，
    就被告之宣告刑予以減刑，自有未洽。被告否認犯罪，請求
    為無罪之諭知，雖無理由，惟原判決既有上述之違誤，自應
    由本院合議庭將原判決予以撤銷改判。爰審酌被告犯罪之動
    機、目的、手段、知識程度、犯罪後之態度暨其他一切情狀
    ，量處如主文第2項所示之刑，並依中華民國96年罪犯減刑
    條例第2條第1項第3款規定，依法減其宣告刑2分之1，併均
    諭知易科罰金之折算標準。又扣案之估價單帳冊1本，係被
    告所有供犯罪所用之物，並依法宣告沒收。
四、據上論斷，應依刑事訴訟法第455條之1第1項、第3項、第
    369條第1項前段、第364條、第299條第1項前段，刑法第349
    條第2項、第41條第1項前段、第38條第1項第2款，刑法施行
    法第1條之1第1項、第2項前段，中華民國96年罪犯減刑條例
    第2條第1項第3款、第7條判決如主文。
本案經檢察官曹哲寧到庭執行職務
中　　華　　民　　國　　96　　年　　8 　　月　　24　　日
                  刑事第二庭  審判長法　官　沈福財
                                    法  官  卓春慧
                                    法  官  林青怡
上正本證明與原本無異。
本件不得上訴。
中　　華　　民　　國　　96　　年　　8 　　月　　24　　日
                                    書記官  賴琪玲
附錄法條：
刑法第349條
收受贓物者，處3 年以下有期徒刑、拘役或5 百元以下罰金。
搬運、寄藏、故買贓物或為牙保者，處5年以下有期徒刑、拘役
或科或併科1千元以下罰金。
因贓物變得之財物，以贓物論。
